臺灣高等法院刑事判決　　　　　　　　　94年度上訴字第11號
上　訴　人
即　被　告　丙○○
　　　　　　乙○○
上列上訴人因違反槍砲彈藥刀械管制條例案件，不服臺灣基隆地
方法院93年度訴字第657號，中華民國93年11月10日第一審判決
（起訴案號：臺灣基隆地方法院檢察署93年度偵字第3061號），
提起上訴，本院判決如下：
    主  文
上訴駁回。
    事  實
一、丙○○曾於民國82年間，因違反麻醉藥品管理條例案件，經
    原審法院判處有期徒刑五月確定，於83年11月15日執行完畢
    ；乙○○曾於86年間，因侵占案件，經臺灣高雄地方法院判
    處罰金四千元確定，於87年1月21日執行完畢（以上二人就
    本件均不構成累犯）。丙○○、乙○○二人均明知非經中央
    主管機關許可，不得持有、寄藏可發射金屬或子彈具有殺傷
    力之槍砲或槍砲彈藥之主要組成零件，丙○○於93年6月底
    某日，在其所有停放於臺北縣板橋市○○路上之自用小客貨
    車車斗上，發現不詳姓名年籍者所有，內裝具有殺傷力之仿
    ＢＥＲＥＴＴＡ廠８４型半自動手槍製造之玩具手槍換裝土
    造金屬槍管之改造手槍1支（含彈匣1個，槍號ＦＳ—９７０
    ８，槍枝管制編號0000000000）、槍枝之主要組成零件之已
    貫通土造槍管2支；及不具殺傷力之改造子彈29顆（欠缺火
    藥、底火，非結構完整之子彈，認不具殺傷力）、半成品改
    造子彈4顆（經採樣一顆試射，無法擊發，認不具殺傷力）
    、底火一包（玩具底火片）、工業用子彈105顆（口徑0．22
    吋建築工業用彈45顆、口徑0．27吋建築工業用彈60顆，均
    無彈頭，非完整之子彈，均不具殺傷力）等物之手提袋1個
    後，竟未經許可，基於持有之意思，將之放於該車而在自己
    實力支配下，並駕駛該車至基隆市○○區○○路48巷142號
    乙○○住處，委託乙○○代為保管藏放；乙○○亦未經許可
    ，基於寄藏之犯意，受託將前述改造手槍、土造槍管及子彈
    、底火等物藏放於住處房間之衣櫃內。嗣於93年8月18日上
    午7時30分許，乙○○取出裝有上揭改造手槍1支（含彈匣1
    個、彈匣內有子彈4顆）之背包欲出門時，為持搜索票至乙
    ○○住處搜索之員警實施搜索，當場在背包內查獲上揭改造
    手槍（含彈匣1個、子彈4顆）等物，並在該處房間衣櫃內查
    獲土造槍管2支、子彈29顆、底火1包、子彈105顆、銅塊1個
    ，始查悉上情。
二、案經臺北市政府警察局大安分局報請臺灣基隆地方法院檢察
    署檢察官偵查起訴。
    理  由
一、上揭事實，業據上訴人即被告丙○○、乙○○坦承不諱，經
    核二人供述情節大致相符，並有改造手槍1支（含彈匣1個）
    、槍支主要組成零件之已貫通土造槍管2支扣案可稽。而被
    告乙○○所持有經查獲之改造手槍1支，經送內政部警政署
    刑事警察局依性能檢驗法及試射法鑑驗結果，認送鑑槍號Ｆ
    Ｓ—９７０８，槍枝管制編號0000000000），係由仿ＢＥＲ
    ＥＴＴＡ廠８４型半自動手槍製造之玩具手槍換裝土造金屬
    槍管而成之改造手槍，機械性能良好，可擊發適用子彈，認
    具有殺傷力；而槍管2支，為已貫通之土造槍管半成品，此
    有該局93年9月15日刑鑑字第０九三０一七八０二七號槍彈
    鑑定書1份附卷可稽，足見被告二人之自白與事實相符，均
    堪採信，從而，本件事證明確，被告二人犯行均堪以認定，
    應依法論科。
二、按「寄藏」與「持有」，均係將物置於自己實力支配之下，
    僅寄藏必先有他人之持有行為，而後始為之受寄代藏，故受
    寄人代為保管，其保管之本身，亦屬持有，不過此之持有係
    受寄之當然結果，槍砲彈藥刀械管制條例第11條第4項及第
    13條第4項將「持有」及「寄藏」分別為處罰規定，單純之
    「持有」，固不包括「寄藏」，但「寄藏」之受人委託代為
    保管，其保管之「持有」行為係「寄藏」之當然結果，法律
    上自宜僅就「寄藏」行為為包括之評價，不應另就「持有」
    予以論罪，此有最高法院74年台上字第3400號判例意旨可資
    參照。次按槍砲彈藥刀械管制條例第13條第4項對未經許可
    ，持有或寄藏槍砲、彈藥之主要零件者，亦設有處罰規定，
    而依內政部於86年11月24日以台（）內警字第八六七０六
    八三號公告之「各類槍砲、彈藥主要組成零件種類」，槍管
    為手槍之主要組成零件，業經公告在案。核被告丙○○所為
    ，係涉犯槍砲彈藥刀械管制條例第11條第4項未經許可持有
    可發射子彈具有殺傷力之手槍罪及同法第13條第4項未經許
    可持有槍枝之主要組成零件罪；被告丙○○同時持有改造手
    槍1支及槍枝主要零件之槍管2支，係以一行為同時觸犯二罪
    名，為想像競合犯，應依刑法第55條前段規定，從一重之未
    經許可持有可發射子彈具殺傷力之手槍罪處斷；核被告乙○
    ○所為，係涉犯槍砲彈藥刀械管制條例第11條第4項未經許
    可寄藏可發射子彈具有殺傷力之手槍罪及同法第13條第4項
    未經許可寄藏槍枝之主要組成零件罪；被告乙○○受託寄藏
    改造手槍、槍管而持有改造手槍、槍管之低度行為，為寄藏
    改造手槍、槍管之高度行為所吸收，均不另論罪；又被告乙
    ○○同時寄藏改造手槍1支及槍枝主要零件之槍管2支，係以
    一行為同時觸犯二罪名，為想像競合犯，應依刑法第55條前
    段規定，從一重之未經許可寄藏可發射子彈具殺傷力之手槍
    罪處斷。原審審酌被告二人皆有前科之素行、智識程度、犯
    罪之動機、目的、手段、所持有、寄藏係改造手槍暨該手槍
    及槍管之數量、危害社會治安之程度及犯罪後尚知坦認犯行
    ，態度良好等一切情狀，依槍砲彈藥刀械管制條例第11條第
    4項、第13條第4項，刑法第11條前段、第55條、第42條第2
    項、罰金罰鍰提高標準條例第2條，現行法規所定貨幣單位
    折算新臺幣條例第2條，判決被告丙○○未經許可，持有可
    發射子彈具有殺傷力之改造手槍，處有期徒刑一年，併科罰
    金新臺幣三萬元。被告乙○○未經許可，寄藏可發射子彈具
    有殺傷力之改造手槍，處有期徒刑一年，併科罰金新臺幣三
    萬元，以示懲儆，並就罰金部分各諭知易服勞役之折算標準
    。並說明扣案之仿ＢＥＲＥＴＴＡ廠８４型半自動手槍製造
    之玩具手槍改造手槍1支（含彈匣1個，槍枝管制編號：0000
    000000）及土造槍管2支，均屬違禁物，應依法宣告沒收；
    至其餘扣案之子彈及底火，經送請內政部警政署刑事警察局
    鑑定結果，認改造子彈二十九顆，均係由土造金屬彈殼加
    裝直徑約7．8ｍｍ金屬彈頭組合而成，經檢視，欠缺火藥、
    底火，非為完整子彈結構，認均不具殺傷力。半成品改造
    子彈4顆，認均係土造子彈，具直徑約7．8ｍｍ金屬彈頭，
    採樣一顆試射，無法擊發，認不具殺傷力。底火1包，認
    均係玩具底火片。工業用子彈105顆，45顆認均係口徑0．
    22吋建築工業用彈；60顆認均係口徑0．27吋建築工業用彈
    ，經檢視結果，均無彈頭，非為完整之子彈，認均不具殺傷
    力，有該局93年9月15日刑鑑字第0930178027號槍彈鑑定書
    一份附卷可稽，則上述扣案之子彈、底火等既非違禁物，亦
    非供本件犯罪所用之物，自無庸併為沒收之諭知。認事用法
    及量刑，均無不合，被告等上訴意旨略以：被告等自始坦承
    犯罪，已衷心悔悟，無再犯之虞，原審未諭知緩刑不當云云
    。惟查，被告等固均自白犯罪，質之其等所舉證人即被告乙
    ○○之兄甲○○雖證稱：被告乙○○於七月初有請教伊如何
    處理槍械，後來因事忙而忘記等語，然姑不論其為被告乙○
    ○胞兄，證詞難免偏頗，刻意迥護而難遽信，且查槍械屬亟
    其危險之兇器，邇來治安惡化，全因槍支泛濫，被告等取得
    槍械縱有請教證人如何處理，然拖延日久既仍不交警處理，
    顯示被告無欲報繳，惡性仍屬非淺，原審未諭知緩刑，尚無
    不當，被告等執此上訴，應認無理由，予以駁回。
據上論斷，應依刑事訴訟法第368條，判決如主文。
本案經檢察官鍾鳳玲到庭執行職務。
中　　華　　民　　國　　94　　年　　3 　　月　　23　　日
　　　　　　　　　刑事第十八庭  審判長法　官  陳春秋
　　　　　　　　　　　　　　　　　    法　官  王麗莉
　　　　　　　 　 　　　　　　　　　　法　官  楊貴雄
以上正本證明與原本無異。
如不服本判決，應於收受送達後十日內向本院提出上訴書狀，其
未敘述上訴之理由者並得於提起上訴後十日內向本院補提理由書
（均須按他造當事人之人數附繕本）。
                                      書記官  林淑貞
中　　華　　民　　國　　94　　年　　3 　　月　　23　　日
附錄：本案論罪科刑法條全文槍砲彈藥刀械管制條例第11條第4
      項未經許可，持有、寄藏或意圖販賣而陳列第一項所列槍
      砲者，處一年以上七年以下有期徒刑，併科新臺幣七百萬
      元以下罰金。
槍砲彈藥刀械管制條例第13條第4項未經許可，持有、寄藏或意
圖販賣而陳列第一項所列零件者，第六月以上五年以下有期徒刑
，併科新台幣三百萬元以下罰金。
